臺灣板橋地方法院交通事件裁定　　　　　　　　　九十三年度交聲字第一○○六號
　　原處分機關　交通部公路總局台北區監理所
　　受處分人　　甲○○
　　即異議人
右列受處分人因違反道路交通管理處罰條例案件，對於台北市交通事件裁決所九十三
年七月二十三日所為之北監自裁字四○－Ｃ00000000號處分，聲明異議，本
院裁定如左：
    主      文
原處分撤銷。
甲○○不罰。
    理      由
一、原處分意旨略以：異議人即受處分人甲○○於民國九十三年三月二十七日十九時
    許，在臺北縣蘆洲市○○街七號前因駕駛車牌號碼：二Ｇ─三一二八號之自小客
    貨車與被害人朱秋桂所駕車牌號碼：ＺＤＨ─六三二號之輕型機車擦撞，有「肇
    事致人受傷逃逸」之違規情事，經原舉發機關臺北縣政府警察局蘆洲交通分隊舉
    發，嗣並移送原處分機關即交通部公路總局臺北區○○○○○道路交通管理處罰
    條例第六十二條第一項、第六十七條第一項吊銷駕駛執照，終生禁考。
二、異議人略以：事發當時異議人並不知道有撞到人，因為是帆布擦撞到被害人，而
    且是事後員警牽來被害人朱秋桂之機車比對，始知確有擦撞肇事之情事，異議人
    確非肇事逃逸，且事發地點在人潮洶湧的市場邊，眾目睽睽的情況下，異議人亦
    無可能肇事逃逸，爰聲明異議等語，請求撤銷原處分。
三、經查：
（一）異議人確有於前開時、地駕駛車牌號碼二Ｇ─三一二八號之自小客貨車與被害
      人朱秋桂所駕車牌號碼ＺＤＨ─六三二號之輕型機車擦撞之情事，而被害人亦
      於警詢時供稱：我當時其乘輕機車ＺＤＨ─六三二由北往南，沿蘆洲市○○街
      往光華路方向行駛，當我行使到中華街七號前時，有一部與我同向之自小貨從
      我機車左方經過，自小貨的右側帆布擦碰到我機車左照後鏡，導致我失去平衡
      等語〔參見卷附警詢筆錄影本〕，核與異議人之異議意旨相符。
（二）又證人即臺北縣政府警察局蘆洲交通分隊陳漢吉到庭證稱：「被害人來交通隊
      報案，到了現場菜市場人潮很多，確實有這個事故發生，機車左後視鏡與異議
      人的車子帆布擦撞，我根據車籍資料找到異議人來製作筆錄，製作筆錄完後，
      我才開這張罰單的」等語。且依臺北縣政府警察局蘆洲交通分隊所提供之照片
      可知，異議人之所駕駛之貨車後方帆布與被害人之機車左照後鏡相互擦撞，在
      警局尚須經嚴密比對，衡情在人車繁雜之情況下，異議人辯稱其於事發當時不
      知有撞到被害人等語，尚堪採信。
（三）原處分機關未予詳查，遽依道路交通管理處罰條例第六十二條第一項及第六十
      七條第一項，予以吊銷駕駛執照及終生禁考之裁罰，尚有未洽，本件異議為有
      理由，爰依法撤銷原處分，並為不罰之諭知。
四、據上論斷，應依道路交通案件處理辦法第二十條前段，裁定如主文。
中　　　華　　　民　　　國　　九十三　　年　　　九　　　月　二十四　　　日
                                      臺灣板橋地方法院交通法庭
                                          法　官  潘翠雪
右正本證明與原本無異。
如不服本裁定，應於裁定送達後五日內向本院提出抗告狀。
                                          書記官  江文彬
中　　　華　　　民　　　國　　九十三　　年　　　九　　　月　　二十四　　日
